臺灣板橋地方法院刑事判決　　　　　　　　　　　　　九十一年度訴字第九六一號
　　公　訴　人　臺灣板橋地方法院檢察署檢察官
　　被　　　告　甲○○　男　二.
右列被告因違反毒品危害防制條例案件，經檢察官聲請簡易判決（九十年度毒偵字第
四五六一號），經本院三重簡易庭認不宜以簡易判決處刑（九十一年度重簡字第四九
五號），移由本院刑事庭，依通常程序審理，判決如左：
    主  文
本件免訴。
    理  由
一、公訴意旨略稱：被告甲○○前於民國（下同）八十五年間因違反麻醉藥品管理條
    例案件，經判處有期徒刑五月確定，而於八十六年四月三十日易科罰金執行完畢
    ；復因施用第二級毒品安非他命，先後兩次送觀察、勒戒後，第一次無繼續施用
    毒品之傾向，由臺灣板橋地方法院檢察署檢察官以八十七年度偵字第七六六一號
    為不起訴處分確定。第二次認有繼續施用毒品之傾向，於八十九年七月十日強制
    戒治期滿，並經臺灣板橋地方法院於八十八年十月十二日判處有期徒刑五月確定
    。甲○○又於八十九年十一月二十七日為警採集尿液前九十六小時內之某時施用
    第二級毒品安非他命，經本署檢察官聲請臺灣板橋地方法院裁定強制戒治，並以
    九十年度毒偵字第九六五號聲請簡易判決處刑，經該臺灣板橋地方法院三重簡易
    庭於九十年九月二十四日，以九十年度重簡字第四三二號判決有期徒刑五月，並
    於九十年十月二十九日確定。詎其仍未戒除毒癮，另基於施用第一級毒品海洛因
    之犯意，於九十年七月九日在臺北縣新莊市○○路二二五巷二三弄四號三樓住處
    施用海洛因乙次，為警於同年月十一日二十二時許，在臺北縣新莊市○○路二五
    ０號前查獲。
二、按案件曾經判決確定者，應諭知免訴之判決，刑事訴訟法第三百零二條第一款定
    有明文。又訴訟上所謂一事不再理之原則，關於實質上一罪或裁判上一罪，亦均
    有其適用，最高法院六十年台非字第七十七號著有判例。
三、本件公訴意旨所指被告於九十年七月九日在臺北縣新莊市○○路二二五巷二三弄
    四號三樓住處，基於施用第一級毒品海洛因之犯意，施用海洛因一次。經查：
（一）、被告於八十九年十一月二十七日為警採集尿液前九十六小時內之某時施用第
        二級毒品安非他命，經臺灣板橋地方法院檢察署檢察官聲請本院裁定強制戒
        治，並以九十年度毒偵字第九六五號聲請簡易判決處刑，經本院三重簡易庭
        於九十年九月二十四日以九十年度重簡字第四三二號判決有期徒刑五月，並
        於九十年十月二十九日確定，有卷附九十年度重簡字第四三二號刑事判決、
        及臺灣高等法院被告全國前案記錄表、臺灣高等法院檢察署刑案記錄簡覆表
        各一件在卷可稽。
（二）、被告於九十年七月九日曾施用第二級毒品安非他命，此有基隆市衛生局基衛
        檢字第０八四四一號檢驗成績書在卷可考，且被告亦自承：「．．．九十年
        七月九日之前或之後都有用安非他命，．．．」（詳見本院九十一年六月五
        日審判筆錄），而被告本次施用第二級毒品安非他命，與前開確定判決所載
        施用第二級毒品安非他命之行為，時間間隔未逾一年，所犯均屬構成要件相
        同之罪名，顯係基於概括之犯意反覆為之，應與前揭之確定判決之犯罪行為
        有連續犯之關係，為裁判上一罪。
（三）、被告自承：「我是將海洛因放在安非他命吸食器裡面跟安非他命一起加熱燃
        燒，時間是九十年七月九日，之前都沒有用海洛因．．．」（詳見本院九十
        一年六月五日審判筆錄），又據前揭基隆市衛生局檢驗成績書，顯示被告尿
        液檢驗結果同時呈現甲基安非他命及嗎啡陽性反應；經本院函詢法務部調查
        局，就有無同時施用第一級毒品海洛因與第二級毒品安非他命作說明，而該
        局以九十一年六月二十八日調科壹自第0000000000０號函說明二
        「海洛因及安非他命之吸食方式，依施用者之使用習慣而有所不同，並無一
        定模式可循。依本局以往鑑定之經驗，確曾於毒品證物及吸食工具等之檢驗
        發現前兩者毒品摻雜之案例，故研判應有施用者將二者同置於吸食器內施用
        之可能。」；說明三「．．．海洛因之熔點約為攝氏一百七十度。甲基安非
        他命熔點約為攝氏一百七十二至一百七十四度」；及說明四「施用海洛因後
        二十四小時內，約有百分之八十自尿液中排出，施用甲基安非他命後二十四
        小時內，約有百分之七十自尿液中排出，故若其施用劑量，足以使其尿液中
        之毒品含量超過檢驗之閾值，且在施用後二十四小時內採集，則以本局檢驗
        方法應有可能驗出該二種毒品之陽性反應。」。是被告辯稱係同時將海洛因
        及安非他命置於吸食器中加熱燃燒後施用一詞為真實可採。被告之上開同時
        施用第一級毒品海洛因與第二級毒品安非他命之行為係一行為觸犯數罪名，
        為想像競合犯，雖應從重論以施用第一級毒品罪，惟此與前揭判決確定之罪
        行有裁判上一罪之關係，應為前案判決效力所及。是公訴人就已判決確定之
        事實，重行起訴，依照上開說明，本件爰不經言詞辯論，逕為諭知免訴之判
        決。
據上論斷，應依刑事訴訟法第三百零二條第一款、第三百零七條，判決如主文。
中　　華　　民　　國　　　九十一　　　年　　　十　　　　月　　二十五　　日
                                  臺灣板橋地方法院刑事第二庭
                                          法　官  高　　玉　　舜
右正本證明與原本無異
如不服本判決應於送達後十日內向本院提出上訴狀
                                          書記官  田　　世　　杰
中　　華　　民　　國　　　九十一　　　年　　　十　　　　月　　二十八　　日
